臺灣苗栗地方法院民事裁定
110年度亡字第1號
聲  請  人  羅○梅  

相  對  人  劉伊倫    失蹤前最後住所：苗栗縣○○市○○里 ○○○
○              00鄰○○街00號

上列聲請人聲請對相對人為死亡宣告事件，本院裁定如下：
    主  文
一、宣告相對人劉伊倫（男，民國00年0月0日生，身分證統一編
    號：Z000000000號，失蹤前最後住所地：苗栗縣○○市○○里00
    鄰○○街00號）於民國97年9月27日下午12時死亡。
二、聲請程序費用由相對人劉伊倫之遺產負擔。 
    理  由
一、按失蹤人失蹤滿七年後，法院得因利害關係人或檢察官之聲
    請，為死亡之宣告。民法第8 條第1 項定有明文。
二、聲請意旨略以：聲請人羅菊梅為相對人即失蹤人劉伊倫之母
    ，失蹤人於民國90年9 月22日出門上學後即未返家，迄今已
    逾19年，為此，爰依法聲請宣告失蹤人死亡等語。
三、經查，聲請人上開主張之事實，業據其提出聲請人、相對人
    之戶籍資料、親屬系統表及聲請人於90年10月2 日報案之受
    （處）理查尋人口案件登記表等件為證，另經本院依職權查
    詢相對人之入出境資料、健保就診資料與勞保資料、臺灣高
    等法院相對人在監在押全國紀錄表及手機號碼申辦紀錄等，
    僅查知相對人於90年9月27日有勞保局之退保日期，此後即
    查無其相關資訊行蹤，又相對人之其餘手足劉如芳、劉如芸
    、劉曉芬對於本件宣告相對人死亡表示沒有意見，有陳報狀
    及通訊軟體訊息在卷可參，堪信聲請人之主張為真實。另本
    件前經本院為公示催告，並經聲請人於110年3月12日刊登於
    新聞紙，有該新聞紙1 份在卷可證，現所定陳報期間已屆滿
    ，迄今無人陳報相對人音訊，或知其生死者陳報其所知，揆
    諸上揭規定，聲請人之聲請，核無不符，應予准許。
四、又相對人自90年9月27日後即生死不明，參酌民法第120 條
    第2 項、第121 條第2 項前段規定，以日、星期、月或年定
    期間者，其始日不算入，期間不以星期、月或年之始日起算
    者，以最後之星期、月或年與起算日相當日之前1 日，為期
    間之末日，但以月或年定期間，於最後之月，無相當日者，
    以其月之末日，為期間之末日。核相對人90年9月27日失蹤
    之始日不算入，應計算至97年9月27日止，其失蹤期間即屆
    滿7 年，依民法第9 條第2 項規定，應推定其於是日下午12
    時為死亡之時，爰予依法宣告。
五、爰依家事事件法第154條第3項，裁定如主文。 
中　　華　　民　　國　　110 　年　　10 　　月　　18　日
               家事法庭  法　　　官  李太正
以上正本係照原本作成。
如對本裁定抗告，須於裁定送達後10日之不變期間內，向本院提
出抗告狀，並繳納抗告費新臺幣1,000元。
中　　華　　民　　國　　110 　年　　10 　　月　　18　日
                         書　記　官　陳明芳